【裁判字號】    98,上訴,3754
【裁判日期】    980928
【裁判案由】    毒品危害防制條例
【裁判全文】
臺灣高等法院刑事判決                98年度上訴字第3754號
上  訴  人
即  被  告  甲○○
上列上訴人因違反毒品危害防制條例案件，不服臺灣桃園地方法
院98年度訴字第551號，中華民國98年7月30日第一審判決（起訴
案號：臺灣桃園地方法院檢察署98年度偵字第6743號、第8046號
），提起上訴，本院判決如下：
    主  文
上訴駁回。
    理  由
一、按不服地方法院之第一審判決而上訴者，應向管轄第二審之
    高等法院為之。上訴書狀應敘述具體理由。上訴書狀未敘述
    上訴理由者，應於上訴期間屆滿後20日內補提理由書於原審
    法院，逾期未補提者，原審法院應定期間先命補正。第二審
    法院認為上訴書狀未敘述理由或上訴有第362條前段之情形
    者，應以判決駁回之，但其情形可以補正而未經原審法院命
    其補正者，審判長應定期間先命補正。刑事訴訟法第361條
    、第367條分別定有明文。所謂不服第一審判決之具體理由
    ，係指依據卷內訴訟資料，具體指摘第一審判決關於認定事
    實、適用法律及量刑等項，有違法或不當之情形而言，此為
    提起第二審上訴之法定要件。倘上訴人之上訴書狀或補提之
    上訴理由書，雖有敘述上訴理由，惟並未具體敘述第一審判
    決有上述違法、不當情形，即與未敘述具體理由無異，所為
    上訴，即不符合上訴之法定要件。
二、經查：
  (一)本件原判決以上訴人即被告甲○○於原審審理中坦承不諱，
    核與證人丙○○、證人丁○○分別於原審審理、偵查及警詢
    時之證述，暨證人乙○○於原審審理中之證述情節相符，復
    有內政部警政署刑事警察局民國98年4月15日刑鑑字第09800
    41171號鑑定書、通訊監察譯文、通訊監察書、現場照片等
    件在卷，及愷他命、行動電話、電子磅秤、包裝袋等物扣案
    可佐，認定被告確有販賣第三級毒品愷他命之犯行，共4罪
    ，而各量處有期徒刑5年2月，並定應執行刑為有期徒刑6年5
    月。從形式上審查，其認事用法，並未違反法令，或悖離經
    驗法則、論理法則，量刑亦屬允當。
  (二)被告收受判決後，提起本件第二審上訴，其上訴理由謂：原
    審僅就被告犯罪所生之危險或損害及犯罪後態度為量刑之標
    準，漏未衡量刑法第57條所規定之其他審酌事項。被告幼時
    父母即已離異，雖約定由父親擔任監護人，實則由母親撫養
    ，被告思及母親長年辛勞及家中目前僅依靠二哥、二嫂收入
    維持，遂就讀啟英高中夜間部，利用日間賺錢，惟造成被告
    莫大壓力，因此沈迷網路世界，進而接觸愷他命，因被告吸
    食量大，家中常備有多量愷他命，與證人丙○○、丁○○、
    乙○○相識並得知均有吸毒習慣後，因被告常有存貨，於彼
    此聚會時吸食，或有需求時向被告洽詢，被告始會以市價轉
    售，並未從中獲取利益。原審漏未考量被告家庭環境、被告
    尚未完成之學業，及被告僅出售予丙○○、丁○○、乙○○
    3 人，對社會所生之危害非大等情狀，請本院賜判被告較輕
    之刑責，以利被告自新等語。
  (三)按量刑輕重，係屬事實審法院得依職權自由裁量之事項，苟
    其量刑已以行為人之責任為基礎，並斟酌刑法第57條各款所
    列情狀，而未逾越法定刑度或有濫用權限情事，即不得任意
    指為違法（最高法院75年台上字第7033號判例、98年度台上
    字第5002號判決意旨參照）。本件原審判決理由中已說明其
    係審酌「被告甲○○除自身施用毒品外，更基於營利意圖，
    有償提供毒品予丙○○、乙○○、丁○○施用，助長施用毒
    品行為之更形猖獗，且此類行為所生危害，非僅使多數人之
    生命、身體法益受侵害，影響所及甚且危害社會、國家之健
    全發展，惟兼衡其於犯後終能坦承犯行，堪認尚具悔意，及
    其因本案販賣毒品之利得尚非鉅大等一切情狀」，業已就量
    刑之刑度詳為審酌，並敘明理由，既未逾越法定刑度，亦未
    濫用自由裁量之權限。此外，上訴意旨未具體指摘原審判決
    關於認定事實、適用法律及量刑等事項，究竟有何違法或不
    當之具體情形。揆諸上開說明，本件上訴未敘述具體理由，
    屬不合法律上之程式，應予駁回，並不經言詞辯論為之。
據上論斷，依刑事訴訟法第367條前段、第372條，判決如主文。
中    華    民    國    98    年    9     月    28    日
                  刑事第十三庭  審判長法  官   曾德水
                                      法  官   陳恆寬
                                      法  官   崔玲琦
以上正本證明與原本無異。
如不服本判決，應於收受送達後10日內向本院提出上訴書狀，其
未敘述上訴之理由者並得於提起上訴後10日內向本院補提理由書
（均須按他造當事人之人數附繕本）「切勿逕送上級法院」。
                                      書記官   馬佳瑩
中    華    民    國    98    年    9     月    29    日


司法院資訊處製作；財團法人民間司法改革基金會備份。
